臺灣新北地方法院民事裁定
                                    110年度小上字第172號
上  訴  人  王建智  

被上訴  人  泰安產物保險股份有限公司

法定代理人  李松季  

上列當事人間請求侵權行為損害賠償事件，上訴人對於中華民國
110 年10月29日本院三重簡易庭110 年度重小字第2679號小額訴
訟事件第一審判決提起上訴，本院裁定如下：
    主  文
上訴駁回。
第二審訴訟費用新臺幣1,500 元由上訴人負擔。
    理  由
一、按對於小額程序第一審判決之上訴，非以其違背法令為理由
    ，不得為之，民事訴訟法第436 條之24第2 項定有明文，其
    所謂違背法令，依同法第436 條之32第2 項準用第468 條、
    第469 條第1 至第5 款之規定，係指判決不適用法規或適用
    法規不當、判決法院之組織不合法、依法律或裁判應迴避之
    法官參與裁判、法院於權限之有無辨別不當或違背專屬管轄
    之規定、當事人於訴訟未經合法代理、違背言詞辯論公開之
    規定者而言。至於第469 條第6 款所定「判決不備理由或理
    由矛盾者」，則不在準用之列（蓋小額訴訟程序之判決書得
    僅記載主文，而就當事人有爭執事項，僅於必要時得加註理
    由要領而已 (民事訴訟法第436 條之18第1 項參照)， 故小
    額事件之上訴程序，並不得以「判決不備理由或理由矛盾」
    為由，指摘原判決為違背法令，併此敘明。）。又依同法第
    436 條之25規定，上訴狀內應記載上訴理由，表明原判決所
    違背之法令及其具體內容，暨依訴訟資料可認為原判決有違
    背法令之具體事實。是當事人以小額程序之第一審判決違背
    法令為理由提起上訴時，就原判決如何不適用法規或適用法
    規不當，其上訴狀或理由書應有具體之指摘，並揭示該法規
    之條項或其內容，若係成文法以外之法則，應揭示該法則之
    旨趣，倘為司法院解釋，則應揭示該解釋之字號或其內容，
    如依民事訴訟法第469 條第1 款至第5 款所列各款事由提起
    上訴者，其上訴狀或理由書應揭示合於該條款之事實，若小
    額程序上訴人之上訴狀或理由書未依上述方法表明者，自難
    認已對原判決之違背法令有具體之指摘，其上訴即不合法。
    再者，依民事訴訟法第436 條之32第2 項準用同法第471 條
    第1 項之上訴法律審（第三審）之規定，小額程序之上訴人
    若未於提起上訴後20日內提出如上所述之合法上訴理由書於
    第二審法院，第二審法院無庸命其補正，即得依同法第436
    條之32第2 項準用同法第444 條第1 項前段之規定，逕以裁
    定駁回之。
二、本件上訴人係對於小額訴訟之第一審判決提起上訴，核其上
    訴理由略以：這是去年車禍，上訴人車被撞嚴重，中間皆未
    處理，至民國110 年9 月、10月間收到調解通知才知被上訴
    人起訴要求賠新臺幣（下同）1 萬8,000 餘元，材料幾百元
    、工資1 萬7,000 多元，表示沒傷裂，工資卻如此高，真是
    沒有公信力。當時對方車沒怎樣，上訴人也跟對方車主講過
    ，上訴人車較嚴重，對方車僅僅黑色小痕，用美容或布擦一
    擦也就好了，被上訴人真是獅子大開口。所以上訴人也要對
    方賠償上訴人車損。警局作筆錄時也告知警方，無人受傷，
    想各自負責自己的車，因為上訴人被撞，車損也較重，就此
    為止之字據。請求重新檢查本件。又單據是事後1 、2 天才
    收到。當時車上未婚妻現已過世，只有修車師傅可為證人。
    證物為照片檔，並聲請人所畫車被撞圖示。另因誤信警方，
    以為會通知，結果沒通知就被告要調解。因對方綠燈不走，
    上訴人先啟動，對方就從右後方撞上訴人前門，撞擊力道超
    大，致上訴人當時未婚妻從睡夢中驚醒，對方才移到雙白線
    上未超速遵守號誌打方向燈又被撞，雙方違規，不撞上訴人
    也不會之後才開單寄來。爰依法提起上訴，請求廢棄原判決
    不利上訴人之部分，被上訴人於第一審之訴均駁回等語。
三、經查，本件上訴人係對於小額訴訟程序之第一審判決提起上
    訴，依其上訴狀所載內容，均係就原審判決之證據取捨、認
    定事實之職權行使，指摘其為不當，並未具體指出原審判決
    有如何違背法令情事，更未指明原審判決所違反之法令條項
    或其內容，以及依訴訟資料有何判決違背法令之具體事實，
    揆諸首揭法文，自不得謂已合法表明上訴理由。從而，本件
    上訴，顯難認為合法，自應予駁回。
四、本件第二審訴訟費用應依民事訴訟法第436 條之19條第1 項
    確定其數額為1,500 元，應由上訴人負擔。
五、據上論結，本件上訴為不合法，依民事訴訟法第436 條之32
    第1 項、第2 項、第444 條第1 項前段、第436 條之19第1
    項、第95條、第78條，裁定如主文。
中    華    民    國   110    年    12    月    13    日
                  民事第六庭    審判長法  官  許瑞東
                                      法  官  饒金鳳
                                      法  官  黃信滿
以上正本係照原本作成。
本裁定不得抗告。
中    華    民    國   110    年    12    月    13    日
                                      書記官  黃曉妏